【裁判字號】    98,易,3064
【裁判日期】    981202
【裁判案由】    毒品危害防制條例
【裁判全文】
臺灣臺北地方法院刑事判決              98年度易字第3064號
公  訴  人  臺灣臺北地方法院檢察署檢察官
被      告  甲○○
上列被告因違反毒品危害防制條例案件，經檢察官提起公訴（九
十八年度偵字第二八六二號、第二九三五號），被告於審理中為
有罪之陳述，經本院裁定進行簡式審判程序，判決如下：
    主  文
甲○○施用第二級毒品，處有期徒刑伍月，如易科罰金，以新臺
幣壹仟元折算壹日，又施用第二級毒品，處有期徒刑伍月，如易
科罰金，以新臺幣壹仟元折算壹日，扣案之第二級毒品甲基安非
他命壹袋（驗餘淨重零點零壹壹捌公克）沒收銷燬之，扣案之殘
渣袋肆個、玻璃球貳個、吸食器壹組、鼻管及剷管各壹支均沒收
。應執行有期徒刑玖月，如易科罰金，以新臺幣壹仟元折算壹日
，扣案之第二級毒品甲基安非他命壹袋（驗餘淨重零點零壹壹捌
公克）沒收銷燬之，扣案之殘渣袋肆個、玻璃球貳個、吸食器壹
組、鼻管及剷管各壹支均沒收。
    事  實
一、甲○○前於民國九十四年間，因施用毒品案件，經本院以九
    十四年度毒聲字第四一八號裁定送臺灣臺北看守所附設勒戒
    處所觀察勒戒後，認無繼續施用毒品傾向，於九十四年十月
    二十五日釋放出所，並經臺灣臺北地方法院檢察署檢察官以
    九十四年度毒偵字第二六六三號、九十四年度毒偵緝字第二
    二六號為不起訴處分確定。詎猶未戒除毒癮，基於施用第二
    級毒品甲基安非他命之犯意，於九十八年八月二十六日下午
    一時許，在臺北市○○區○○路四段一○七巷五五號二樓住
    處內，以將甲基安非他命放入玻璃吸食器燃燒後吸食煙霧之
    方式施用甲基安非他命一次，另基於施用第二級毒品甲基安
    非他命之犯意，於九十八年九月二十九日下午五時許，在同
    上住處內，以將甲基安非他命放入玻璃吸食器燃燒後吸食煙
    霧之方式施用甲基安非他命一次，嗣於九十八年九月二十九
    日晚間十時許，經其同意搜索後，為警在上揭處所扣得甲基
    安非他命一袋（驗餘淨重零點零一一八公克）、殘渣袋四個
    、玻璃球二個、吸食器一組、鼻管及剷管各一支，並採集其
    尿液送驗，呈甲基安非他命陽性反應，而悉上情。
二、案經臺北縣政府警察局新店分局及中和第二分局分別報告臺
    灣臺北地方法院檢察署（下稱臺北地檢署）檢察官偵查起訴
    。
    理  由
一、上揭事實業據被告甲○○於警詢、偵查及本院審理中坦承不
    諱，又被告分別於九十八年八月二十六日、同年九月二十九
    日所採集尿液，經送臺灣檢驗科技股份有限公司以ＥＩＡ酵
    素免疫分析法及ＧＣ／ＭＳ氣相層析質譜儀法檢驗結果，均
    呈甲基安非他命陽性反應，有臺灣檢驗科技股份有限公司濫
    用藥物檢驗報告二紙（臺北地檢署九十八年度毒偵字第二九
    三五號卷第六之一頁、九十八年度毒偵字第二八六二號卷第
    五三頁）及臺北縣政府警察局新店分局偵辦毒品危害防制條
    例案被移送者姓名及代碼對照表一紙（臺北地檢署九十八年
    度毒偵字第二八六二號卷第二三頁）附卷足憑，另被告為警
    搜索時扣得之白色透明結晶一袋（驗餘淨重零點零一一八公
    克），經鑑定結果，含甲基安非他命成分，有交通部民用航
    空局航空醫務中心九十八年十月九日航藥鑑字第○九八五一
    五七號毒品鑑定書一紙在卷可稽（本院卷第二四頁），堪認
    被告之自白與事實相符，為可採信。又被告前於九十四年間
    ，因施用毒品案件，經本院以九十四年度毒聲字第四一八號
    裁定送臺灣臺北看守所附設勒戒處所觀察勒戒後，認無繼續
    施用毒品傾向，於九十四年十月二十五日釋放出所，並由臺
    灣臺北地方法院檢察署檢察官以九十四年度毒偵字第二六六
    三號、九十四年度毒偵緝字第二二六號為不起訴處分確定，
    有臺灣高等法院被告前案紀錄表在卷可查，是被告於觀察、
    勒戒或強制戒治執行完畢釋放後五年內再犯本件施用第二級
    毒品罪，應堪認定，本件事證明確，被告犯行已堪認定，應
    予依法論科。
二、核被告所為，均係犯毒品危害防制條例第十條第二項之施用
    第二級毒品甲基安非他命罪。其施用前後持有第二級毒品甲
    基安非他命之低度行為應分別為施用之高度行為所吸收，不
    另論罪。被告所犯上開二次施用第二級毒品罪，犯意各別，
    行為互殊，應予分論併罰。爰審酌被告素行不佳，有多次毒
    品前科，前經觀察勒戒等程序，並遭法院判處徒刑，仍不知
    悔改，繼續沾染毒品惡習，其施用第二級毒品甲基安非他命
    行為對於自身危害程度非輕、其犯罪之動機、目的、手段，
    暨犯後坦承犯行、態度良好等一切情狀，分別量處如主文所
    示之刑，並定其應執行刑，及諭知易科罰金之折算標準。扣
    案第二級毒品甲基安非他命一袋（驗餘淨重零點零一一八公
    克），屬第二級毒品違禁物，應依毒品危害防制條例第十八
    條第一項前段沒收銷燬，扣案殘渣袋四個、玻璃球二個、吸
    食器一組、鼻管及剷管各一支，為被告所有供施用毒品甲基
    安非他命犯罪所用之物，業據被告供明在卷，均依刑法第三
    十八條第一項第二款，宣告沒收。
據上論斷，應依刑事訴訟法第二百八十四條之一、第二百七十三
條之一第一項、第二百九十九條第一項前段，毒品危害防制條例
第十條第二項、第十八條第一項前段，刑法第十一條前段、第四
十一條第一項前段、第五十一條第五款，判決如主文。
本案經檢察官孫沛琦到庭執行職務。
中    華    民    國    98    年    12    月    2     日
                  刑事第九庭    法  官  徐淑芬
上正本證明與原本無異。
如不服本判決應於收受送達後十日內向本院提出上訴書狀，並應
敘述具體理由；其未敘述上訴理由者，應於上訴期間屆滿後二十
日內向本院補提理由書（均須按他造當事人之人數附繕本）「切
勿逕送上級法院」。
                                書記官  劉郅享
中    華    民    國    98    年    12    月    2     日
附錄本案論罪科刑法條全文：
毒品危害防制條例第十條
施用第一級毒品者，處六月以上五年以下有期徒刑。
施用第二級毒品者，處三年以下有期徒刑。

司法院資訊處製作；財團法人民間司法改革基金會備份。
